【裁判字號】    98,訴,3426
【裁判日期】    990930
【裁判案由】    毒品危害防制條例
【裁判全文】
臺灣板橋地方法院刑事判決              98年度訴字第3426號
公  訴  人  臺灣板橋地方法院檢察署檢察官
被      告  甲○○
選任辯護人  王永春律師
上列被告因違反毒品危害防制條例案件，經檢察官提起公訴（98
年度偵字第19133 、20399 、24059 號），暨追加起訴（98年度
偵字第29675 、31721 號），本院判決如下：
    主  文
甲○○犯如附表「罪名及應處刑罰」欄所示之罪，共伍拾肆罪，
各處如附表「罪名及應處刑罰」欄所示之刑（含主刑及從刑）。
又持有第二級毒品，累犯，處有期徒刑月，扣案之第二級毒品
大麻壹包（驗餘淨重零點伍壹壹壹公克）沒收銷燬之。應執行有
期徒刑貳拾貳年，未扣案之行動電話貳支（廠牌不詳，搭配門號
0000000000號、0000000000號，含SIM 卡各壹枚）與乙○○、林
郁秀、周世卿連帶沒收，如全部或一部不能沒收時，連帶追徵其
價額；未扣案如附表編號二、、、所示之各次販賣毒品
所得與乙○○連帶沒收，如全部或一部不能沒收時，以其與乙○
○財產連帶抵償之；未扣案如附表編號七、及編號八、
、、、所示之各次販賣毒品所得與林郁秀連帶沒收，如全
部或一部不能沒收時，以其與林郁秀財產連帶抵償之；未扣案如
附表編號一及編號四所示之各次販賣毒品所得與周世卿連帶沒
收，如全部或一部不能沒收時，以其與周世卿財產連帶抵償之；
未扣案如附表編號三、所示之販賣第一級毒品所得財物手錶壹
支（價值新臺幣肆仟伍佰元）沒收，如全部或一部不能沒收時，
追徵其價額。未扣案如附表編號二至、、、、編號三
至、、、編號四、、編號五、編號六、編號七、
編號八、、至、、、、所示之各次甲○○單獨
販賣毒品所得均沒收，如全部或一部不能沒收時，均以其財產抵
償之；扣案之第二級毒品大麻壹包（驗餘淨重零點伍壹壹壹公克
）沒收銷燬之。
    事  實
一、甲○○前於民國84年間，因違反麻醉藥品管制條例、肅清煙
    毒條例等案件，經臺灣高等法院、本院先後以85年度上訴字
    第1657號、84年度訴字第2756號、86年度易字第2991號分別
    判處應執行有期徒刑3 年6 月、5 年2 月、6 月確定，上開
    各罪另經合併定應執行為有期徒刑9 年2 月確定，嗣於91年
    7 月11日縮短刑期假釋出監，並付保護管束，後於保護管束
    期間遭撤銷假釋，再於94年8 月8 日入監執行殘刑6 年2 月
    29日，嗣經減刑改定應執行有期徒刑為2 年9 月29日確定，
    並於97年5 月20日縮刑期滿執行完畢。
二、詎其明知毒品海洛因、甲基安非他命、大麻分別係毒品危害
    防制條例第2 條第2 項第1 款、第2 款所列之第一級、第二
    級毒品，不得販賣、持有，竟仍先於不詳之時間，在不詳地
    點，向真實姓名年籍均不詳綽號為「八仔」之成年男子等人
    ，購入數量不詳之海洛因及甲基安非他命，購入後除部分供
    己施用外，另基於販賣第一級毒品海洛因、第二級毒品甲基
    安非他命以營利之犯意，分別與同有上開販賣第二級毒品甲
    基安非他命營利犯意聯絡之乙○○（嗣到案後審結）、或同
    有上開販賣第一級毒品海洛因營利犯意聯絡之林郁秀、或周
    世卿（其2 人本院以98年度訴字第4272號另案審理中），以
    其所持用之門號0000000000號、0000000000號（2 支行動電
    話廠牌不詳）之行動電話作為販賣第一級毒品海洛因、第二
    級毒品甲基安非他命之連絡工具（各該販賣毒品所用之連絡
    工具詳如附表所示），於如附表所示時、地，以如附表所示
    之價格、數量，獨自或與乙○○、林郁秀、周世卿共同販賣
    第一級毒品海洛因、第二級毒品甲基安非他命予劉明宏、許
    文龍、郭基勇、黃建成、李耀坤、簡源芳、陳軒宇、郭極彬
    等人施用。此外，甲○○另基於持有第二級毒品大麻之犯意
    ，於98年7 月8 日上午某時，在臺北縣蘆洲市○○○路43號
    3 樓住處內，自真實姓名年籍均不詳綽號「阿元」之男子，
    無償取得第二級毒品大麻1 包（驗餘淨重0.5111公克）後而
    非法持有之，嗣警於98年7 月8 日21時10分許，持搜索票在
    其位於臺北縣蘆洲市○○○路43號3 樓之住處執行搜索，當
    場扣得第二級毒品大麻1 包（驗餘淨重0.5111公克）、安非
    他命殘渣袋共5 個、吸管4 支（甲○○所涉施用第二級毒品
    甲基安非他命部分，業經本院以98年度簡字第6986號判處有
    期徒刑4 月確定）及現金新臺幣（下同）18萬9 千元，始悉
    上情。
二、案經臺北市政府警察局刑事警察大隊移送臺灣板橋地方法院
    檢察署檢察官偵查起訴暨追加起訴。
    理  由
壹、證據能力部分：
一、按被告以外之人於審判外之陳述，雖不符前4 條之規定，而
    經當事人於審判程序同意作為證據，法院審酌該言詞陳述或
    書面陳述作成時之情況，認為適當者，亦得為證據。當事人
    、代理人或辯護人於法院調查證據時，有第159 條第1 項不
    得為證據之情形，而未於言詞辯論終結前聲明異議者，視為
    有前項之同意，刑事訴訟法第159 條之5 定有明文。查本判
    決下列所引用之各該被告以外之人於審判外之言詞及書面陳
    述，雖屬傳聞證據，惟被告及辯護人、檢察官等於審判期日
    ，對本案全部證據之證據能力均不爭執，且於審判期日就本
    院所調查之證據均未主張有刑事訴訟法第159 條不得為證據
    之情形，且均表示「沒有意見」，本院審酌該等證據作成時
    ，亦無不適當之處，依前開規定，均有證據能力，合先敘明
    。
二、另附卷之通訊監察譯文，係依據本院核發之通訊監察書所進
    行之合法通訊監察，符合通訊保障及監察法之法定程序，係
    屬合法取得之證據。且被告及辯護人亦未爭執前開監聽譯文
    之證據能力，則上開監聽譯文自亦得為證據。
三、本件各扣案物品，係員警執行搜索、扣押程序所得，查無違
    法取證情形，依法自均得為本案之證據。
貳、認定犯罪事實所憑之證據及理由：
一、上揭犯罪事實，業據被告甲○○於本院審理時坦承不諱，並
    有證人即同案被告乙○○、證人即共犯林郁秀、周世卿於偵
    查中、證人胡豐證於偵查中，及證人劉明宏、許文龍、郭基
    勇、黃建成、李耀坤、簡源芳、陳軒宇、郭極彬等分別於警
    詢、偵查中證述甚明。此外，復有臺北市政府警察局刑事警
    察大隊98年7 月8 日搜索扣押筆錄暨扣押物品目錄表、行動
    電話0000000000號、0000000000號與行動電話0000000000號
    、市話00000000、00000000號通訊監察譯文、行動電話門號
    0000000000號與0000000000號通訊監察譯文、行動電話門號
    0000000000號與0000000000號、市話00000000號通訊監察譯
    文、行動電話門號0000000000號與0000000000、0000000000
    、0000000000、0000000000號、市話00000000號、公用電話
    00000000、00000000、00000000號通訊監察譯文、行動電話
    門號0000000000號與0000000000、0000000000通訊監察譯文
    、行動電話門號0000000000號與0000000000號通訊監察譯文
    、行動電話門號0000000000號與0000000000號、市話000000
    00、00000000號通訊監察譯文、行動電話門號0000000000號
    與0000000000、0000000000號通訊監察譯文、本院通訊監察
    書97年聲監字第000870號、97年聲監續字第000803號、97年
    聲監字第000939號、97年聲監字第000953號、97年聲監續字
    第000897號、97年聲監字第001029號、97年聲監字第001030
    號、98年聲監字第000008號、98年聲監字第000009號、98年
    聲監字第000204號、98年聲監續字第000244號、98年聲監續
    字第000338號、98年聲監續字第000433號、通訊監察書電話
    附表及交通部民用航空局航空醫務中心98年7 月27日航藥鑑
    字第0983685 號毒品鑑定書在卷可按，暨扣案之第二級毒品
    大麻1 包（驗餘淨重0.5111公克）等物可資佐證，足認被告
    甲○○上開所為之自白，確均與事實相符。
二、按販賣第一級毒品海洛因、第二級毒品甲基安非他命係政府
    嚴予查緝之違法行為，非可公然為之，不論是瓶裝或紙包之
    毒品，均可任意分裝或增減其份量，而每次買賣之價量，亦
    隨時隨雙方關係之深淺、當時之資力、需求程度及對行情之
    認知等因素，機動的調整，被告亦可依買受人之需求按原包
    裝賣出或再分裝為小包出售，則無論以原包裝賣出或分裝後
    再行出賣之每包售價，均可因賺取價差而牟得利益，彰彰甚
    明。再參以本件被告甲○○所涉販賣第一級毒品及第二級毒
    品罪責極重，如無利可圖，被告甲○○當無甘冒重罪而為之
    理，況查，本件被告甲○○於本院審理時亦自承：伊出售毒
    品差額的錢，就直接購買甲基安非他命吃掉等語（見本院卷
    99年9 月14日審判筆錄第10頁），是甲○○就上開販毒第一
    級毒品及第二級毒品之犯行均有營利之意圖，至為灼然。
三、綜上，本件事證明確，被告甲○○之上開犯行，均堪以認定
    ，應依法論科。
、論罪科刑：
一、按刑法第2 條第1 項之規定，係規範行為後法律變更所生新
    舊法比較適用之準據法，且比較新舊法時，亦應就罪刑有關
    之共犯、未遂犯、想像競合犯、牽連犯、連續犯、結合犯，
    以及累犯加重、自首減輕暨其他法定加減原因（如身分加減
    ）與加減例等一切情形，綜其全部罪刑之結果而為比較並整
    體適用，不能割裂而分別適用有利益之條文（最高法院95年
    第8 次刑庭會議決議及27上字第2615號判例參照）。查被告
    行為後，毒品危害防制條例第4 條於98年5 月20日修正公布
    ，針對當次公布之修正條文，未另定施行日期，惟原毒品危
    害防制條例第36條所規定：「本條例自公布後六個月施行。
    」是98年5 月20日公布之毒品危害防制條例修正條文自應自
    98年11月20日起發生效力。據此，本案被告行為後，毒品危
    害防制條例已有修正，被告行為時之修正前毒品危害防制條
    例第4 條第1 項：「製造、運輸、販賣第一級毒品者，處死
    刑或無期徒刑；處無期徒刑者，得併科新臺幣1 千萬元以下
    罰金。」、第4 條第2 項規定：「製造、運輸、販賣第二級
    毒品者，處無期徒刑或七年以上有期徒刑；得併科新臺幣七
    百萬元以下罰金」，修正後第4 條第1 項：「製造、運輸、
    販賣第一級毒品者，處死刑或無期徒刑；處無期徒刑者，得
    併科新臺幣2 千萬元以下罰金。」、第4 條第2 項：「製造
    、運輸、販賣第二級毒品者，處無期徒刑或七年以上有期徒
    刑；得併科新臺幣一千萬元以下罰金。」。核修正後之規定
    ，得併科之罰金顯已提高，應以被告行為時之規定對被告較
    為有利；而修正前毒品危害防制條例第17條之規定為：「犯
    第4 條第1 項至第4 項、第5 條第1 項至第4 項前段、第6
    條第1 項至第4 項、第7 條第1 項至第4 項、第8 條第1 項
    至第4 項、第10條或第11條第1 項、第2 項之罪，供出毒品
    來源，因而破獲者，得減輕其刑」，修正後毒品危害防制條
    例第17條則規定：「犯第4 條至第8 條、第10條或第11條之
    罪，供出毒品來源，因而查獲其他正犯或共犯者，減輕或免
    除其刑。犯第4 條至第8 條之罪於偵查及審判中均自白者，
    減輕其刑」，因被告未於偵查中自白，致無合於前開修正後
    毒品危害防制條例第17條第2 項減輕其刑之規定，自應依刑
    法第2 條第1 項前段，適用行為時即修正前之毒品危害防制
    條例之規定，合先予敘明。
二、核被告所為，係犯修正前毒品危害防制條例第4 條第1 項之
    販賣第一級毒品罪（被告販賣第一級毒品共30次）、修正前
    毒品危害防制條例第4 條第2 項之販賣第二級毒品罪（被告
    販賣第二級毒品共24次）及毒品危害防制條例第11條第2 項
    之持有第二級毒品罪。再被告各次因販賣而持有第一級毒品
    海洛因、第二級毒品甲基安非他命，各為其販賣之高度行為
    所吸收，不另論罪。又其上開所犯如附表編號二、、
    、所示之販賣第二級毒品罪、編號七、及編號八、
    、、、所示之販賣第一級毒品罪與編號一、編號四
    所示之販賣第一級毒品罪，分別與乙○○、林郁秀、周世
    卿間，有犯意聯絡及行為分擔，均為共同正犯。再被告販賣
    第一級毒品海洛因30罪、販賣第二級毒品甲基安非他命24罪
    、持有第二級毒品大麻1 罪，共55罪間，犯意各別，行為互
    異，均應分論併罰。再被告前曾犯有如犯罪事實欄所載之前
    科及執行紀錄，有臺灣高等法院被告前案紀錄表在卷可考，
    其於有期徒刑執行完畢後，5 年內故意再犯本件有期徒刑以
    上之各罪，均為累犯，均分別依累犯之規定加重其刑（死刑
    、無期徒刑部分依法不得加重）。復按同為販賣毒品之人，
    其原因動機不一，犯罪情節未必盡同，或有大宗運輸者，亦
    有中、小盤之分，其販賣行為所造成危害社會之程度自屬有
    異，法律科處此類犯罪，所設之法定最低本刑卻相同，不可
    謂不重。於此情形，倘依其情狀處以相當之有期徒刑，即足
    以懲儆，並可達防衛社會之目的者，自非不可依客觀之犯行
    與主觀之惡性二者加以考量其情狀，是否有可憫恕之處，適
    用刑法第59條之規定酌量減輕其刑，期使個案裁判之量刑，
    能斟酌至當，符合比例原則。經查：被告甲○○販賣第一、
    二級毒品，戕害國民健康，助長施用毒品惡習，其行為雖屬
    不該，然被告販賣上開毒品之次數雖多，惟其各次交易販賣
    毒品獲利非鉅，所為均係小額交易，且其販賣毒品所得之差
    價均係供其購買毒品以施用，是其惡性情節較諸大量走私進
    口之毒販多所差異，是其販賣之犯罪情節非重，縱對其科以
    販賣第一、二級毒品之最低刑度猶嫌過重，依一般國民生活
    經驗法則，實屬情輕法重，當足引起一般人之同情，顯有憫
    恕之處，爰依刑法第59條規定減輕被告各次販賣第一、二級
    毒品犯行之刑度，併依法先加後減之。爰審酌被告販賣第一
    、二級毒品，助長他人施用毒品之惡習，並足以使購買施用
    者導致精神障礙與性格異常，甚至造成人民生命健康受損之
    成癮性及危險性，其不僅戕害國人身體健康，且有危害社會
    安全之虞，而染上毒癮者為索得吸毒之資，甚至甘冒竊盜、
    搶奪及強盜等財產犯罪之風險，造成社會治安敗壞，其為圖
    私利，不顧國法、民生之行為實屬不該，惟其於本院審理中
    已坦承犯行，犯罪後態度良好，足見其深有悔悟之心等一切
    情狀，分別量處如附表「罪名及應處刑罰」欄所示之刑，並
    定其應執行刑如主文之所示，以資懲儆。
三、有關沒收部分：
(一)、按毒品危害防制條例第18條第1 項前段規定查獲之第一、二
    級毒品，不問屬於犯人與否，沒收銷燬之。經查，被告為警
    查獲時，所扣得之大麻1 包（驗餘淨重0.5111公克），確含
    有四氫大麻酚即第二級毒品大麻主要成分之一，此有交通部
    民用航空局航空醫務中心98年7 月27日航藥鑑字第0983685
    號毒品鑑定書在卷可稽，是上開毒品應依毒品危害防制條例
    第18條第1 項前段規定沒收銷燬之。至扣案之安非他命殘渣
    袋共5 個、吸管4 支，因被告於警詢時自承有施用第二級毒
    品甲基安非他命之犯行（見98年度毒偵字第5786號偵查卷第
    12頁），是該扣案之安非他命殘渣袋5 個、吸管4 支非不得
    供被告個人施用毒品所用，且即與本案無關，自應於被告另
    案（本院98年度簡字第6986號刑事簡易判決）之施用第二級
    毒品罪刑之主刑項下宣告沒收銷燬，爰不予本案為沒收銷燬
    之諭知。
(二)、另按犯毒品危害防制條例第4 條至第9 條、第12條、第13條
    或第14條第1 項、第2 項之罪者，其供犯罪所用或因犯罪所
    得之財物均沒收之，如全部或一部不能沒收時，追徵其價額
    或以其財產抵償之，毒品危害防制條例第19條第1 項定有明
    文；且本條屬相對義務沒收之規定，是其自有刑法第38條第
    1 項第3 款、第3 項前段規定之適用，即以屬犯人所有者，
    方得宣告沒收。再者，毒品危害防制條例第19條第1 項既採
    義務沒收主義（相對義務沒收），則其犯罪所得之對價，不
    問其中成本若干，利潤多少，固應全部諭知沒收；惟因法條
    既明文「因犯罪所得之財物」，是其沒收範圍必以犯人實際
    所得者為限，苟無所得或尚未取得即無從為沒收、追徵或以
    財產抵償之諭知（最高法院96年度臺上字第2331號判決意旨
    參照）；又倘應沒收之物已扣案，既得執行沒收，即不生追
    徵其價額或其財產抵償之問題；再按犯罪所得之財物為新臺
    幣時，因其本身即為我國現行貨幣價值之表示，固不發生追
    徵其價額之問題；（最高法院96年度臺上字第3551號判決要
    旨可資參照）；再按共同正犯犯罪所得之財物為現金時，因
    共同正犯應就全部犯罪結果負其責任，而合併計算犯罪所得
    ，且於全部或一部不能沒收時以其財產抵償之，但為避免執
    行時發生重複沒收、抵償之情形，故各共同正犯之間係採「
    連帶沒收主義」，於裁判時應諭知被告共同犯罪所得之財物
    應與其他共同正犯「連帶沒收之」（最高法院96年度臺上字
    第4662號判決意旨足資參照）；另按毒品危害防制條例第十
    九條第一項規定性質上係沒收之補充規定。其屬於本條所定
    沒收之標的，如得以直接沒收者，判決主文僅宣告沒收即可
    ，不生「追徵其價額」或「以其財產抵償之」問題，須沒收
    之標的全部或一部不能沒收時，始生「追徵其價額」或「以
    其財產抵償之」選項問題。而「追徵其價額」或「以其財產
    抵償之」係屬兩種選項，分別係針對現行貨幣以外之其他財
    產與現行貨幣而言；本規定所稱「追徵其價額」者，係指所
    沒收之物為金錢以外之其他財物而無法沒收時，因其實際價
    值不確定，應追徵其價額，使其繳納與原物相當之價額，並
    無以其財產抵償之問題。倘嗣後追徵其金錢價額，不得結果
    而須以其財產抵償者，要屬行政執行機關依強制執行之法律
    之執行問題，即無不能執行之情形，自毋庸諭知「或以其財
    產抵償之」。如不能沒收之沒收標的為金錢時，因價值確定
    ，判決主文直接宣告「以其財產抵償之」即可，不發生追徵
    價額之問題（最高法院99年度第5 次刑事庭會議(二)足資參照
    ）。經查，被告於如附表編號二、、、所示之販賣
    第二級毒品罪、編號七、及編號八、、、、
    所示之販賣第一級毒品罪及編號一、編號四所示之販賣第
    一級毒品罪，分別與乙○○、林郁秀、周世卿間，有犯意聯
    絡及行為分擔，均為共同正犯，已如前所認，是被告上開犯
    行之販賣毒品所得，應分別與共犯乙○○、林郁秀、周世卿
    等人，在其所犯販賣第一、二級毒品罪主刑項下宣告連帶沒
    收，並諭知如全部或一部不能沒收時，以其等之財產連帶抵
    償之。再未扣案之行動電話2 支（廠牌不詳，搭配門號0000
    000000號、0000000000號，含SIM 卡各1 枚）為被告所有，
    供其上揭販賣毒品犯行所用之物，且每支行動電話價值約20
    00、3000元，業據被告供承在卷，上開手機雖未扣案，然無
    證據證明業已滅失，則應依毒品危害防制條例第19條第1 項
    之規定宣告沒收，如全部或一部不能沒收時，追徵其價額，
    另因附表編號二、、、所示之販賣第二級毒品罪、
    編號七、及編號八、、、、所示之販賣第一
    級毒品罪及編號一、編號四所示之販賣第一級毒品罪，分
    別係被告與乙○○、林郁秀、周世卿所共犯之部分，故上開
    未扣案之行動電話2 支應分別諭知連帶沒收，並於全部或一
    部不能沒收時，連帶追徵其價額（98年台上字第2662號判決
    意旨參照），惟為避免定應執行刑時，就上開未扣案之行動
    電話2 支重覆沒收，故本院於定應執行刑之項下列載為上開
    販賣毒品所用未扣案之行動電話2 支與乙○○、林郁秀、周
    世卿為連帶沒收，並於全部或一部不能沒收時，連帶追徵其
    價額之諭知。至被告於附表編號三即98年5 月27日販賣4
    分之1 錢之海洛因予郭基勇施用，其所取得之對價為一支手
    錶，雖公訴意旨未表明該手錶之市價為何，惟被告於同年月
    6 日亦販賣4 分之1 錢之海洛因予郭基勇施用，其代價為現
    金4500元，而衡諸常情，同一月份該海洛因毒品之價格應無
    太大之波動，故郭基勇用以換取4 分之1 錢之海洛因之手錶
    價值應為4500元，併應於附表編號三所示主文項下，就該
    次販賣毒品所得之手錶為沒收，及如全部或一部不能沒收時
    ，追徵其價額之諭知。另其餘未扣案如附表編號二至、
    、、、編號三至、、、編號四、、編號
    五、編號六、編號七、編號八、、至、、、
    、所示之各次甲○○單獨販賣毒品所得，則在其所犯販
    賣第一、二級毒品罪主刑項下宣告沒收，並諭知如全部或一
    部不能沒收時，以其財產抵償之。
(三)、至扣案之現金18萬9 千元，經被告於本院審理時供稱：扣案
    之現金中，有15萬元是要繳伊母親的醫藥費用，另外3 萬9
    千元亦和販賣毒品無關等語（見本院卷99年9 月14日審判筆
    錄第10頁），此外，遍查卷內亦無其他證據能認上開扣案之
    現金確係被告為上開販賣毒品犯行所得之物，是本院爰不為
    沒收之諭知，附此敘明。
據上論斷，應依刑事訴訟法第299 條第1 項前段，修正前毒品危
害防制條例第4 條第1 項、第4 條第2 項，毒品危害防制條例第
11條第2 項、第18條第1 項前段、第19條第1 項，刑法第2 條第
1 項前段、第11條、第28條、第47條第1 項、第59條、第51條第
5 款，判決如主文。
本案經檢察官李超偉到庭執行職務
中    華    民    國    99    年    9     月    30    日
                刑事第一庭  審判長法  官  李  釱  任
                                  法  官  鄭  水  銓
                                  法  官  陳  正  偉
上列正本證明與原本無異。
如不服本判決，應於判決送達後10日內敘明上訴理由，向本院提
出上訴狀 (應附繕本) ，上訴於臺灣高等法院。其未敘述上訴理
由者，應於上訴期間屆滿後20日內向本院補提理由書「切勿逕送
上級法院」。
                                  書記官  許慧禎
中    華    民    國    99    年    9     月    30    日
附錄法條：
修正前毒品危害防制條例第4條
製造、運輸、販賣第一級毒品者，處死刑或無期徒刑；處無期徒
刑者，得併科新臺幣一千萬元以下罰金。
製造、運輸、販賣第二級毒品者，處無期徒刑或七年以上有期徒
刑，得併科新臺幣七百萬元以下罰金。
製造、運輸、販賣第三級毒品者，處五年以上有期徒刑，得併科
新臺幣五百萬元以下罰金。
製造、運輸、販賣第四級毒品者，處三年以上十年以下有期徒刑
，得併科新臺幣三百萬元以下罰金。
製造、運輸、販賣專供製造或施用毒品之器具者，處一年以上七
年以下有期徒刑，得併科新臺幣一百萬元以下罰金。
前五項之未遂犯罰之。
毒品危害防制條例第11條
持有第一級毒品者，處 3 年以下有期徒刑、拘役或新臺幣 5 萬
元以下罰金。
持有第二級毒品者，處 2 年以下有期徒刑、拘役或新臺幣 3 萬
元以下罰金。
持有第一級毒品純質淨重十公克以上者，處 1 年以上 7 年以下
有期徒刑，得併科新臺幣 1 百萬元以下罰金。
持有第二級毒品純質淨重二十公克以上者，處 6 月以上 5 年以
下有期徒刑，得併科新臺幣 70 萬元以下罰金。
持有第三級毒品純質淨重二十公克以上者，處 3 年以下有期徒
刑，得併科新臺幣 30 萬元以下罰金。
持有第四級毒品純質淨重二十公克以上者，處 1 年以下有期徒
刑，得併科新臺幣 10 萬元以下罰金。
持有專供製造或施用第一級、第二級毒品之器具者，處 1 年以
下有期徒刑、拘役或新臺幣 1 萬元以下罰金。
附表：
┌──┬────┬─────┬────────┬──────┬─────┬───────────────────┐
│編號│交易對象│ 販賣時間 │送貨人、販賣地點│販賣之毒品種│ 交易價格 │           罪名及應處刑罰             │
│    │        │          │                │類、數量、價│（新臺幣）│                                      │
│    │        │          │                │格及聯絡工具│          │                                      │
├──┼────┼─────┼────────┼──────┼─────┼───────────────────┤
│ 一 │劉明宏  │98年6 月27│由周世卿在臺北縣│以0000000000│ 10,000元 │甲○○共同販賣第一級毒品，累犯，處有期│
│    │        │日23時4 分│蘆洲市○○街193 │號行動電話為│          │徒刑拾陸年。未扣案之共同販賣第一級毒品│
│    │        │許        │巷33號1 樓附近交│聯絡工具，而│          │所得財物新臺幣壹萬元與周世卿連帶沒收，│
│    │        │          │付毒品予劉明宏  │以新臺幣（下│          │如全部或一部不能沒收時，以其與周世卿之│
│    │        │          │                │同）1 萬元之│          │財產連帶抵償之；未扣案之販賣毒品所使用│
│    │        │          │                │代價，販賣4 │          │之門號0000000000號行動電話壹支（廠牌不│
│    │        │          │                │分之1 錢之海│          │詳，含SIM 卡壹枚）連帶沒收，如全部或一│
│    │        │          │                │洛因予劉明宏│          │部不能沒收時，與周世卿連帶追徵其價額。│
│    │        │          │                │施用，並收取│          │                                      │
│    │        │          │                │1 萬元之款項│          │                                      │
│    │        │          │                │（未扣案）  │          │                                      │
├──┼────┼─────┼────────┼──────┼─────┼───────────────────┤
│ 二 │許文龍  │98年4 月│由乙○○在甲○○│以0000000000│  3,000元 │甲○○共同販賣第二級毒品，累犯，處有期│
│    │        │26 日2時8 │位於臺北縣蘆洲市│號行動電話為│          │徒刑年捌月。未扣案之共同販賣第二級毒│
│    │        │分許      │中山一路43號住處│聯絡工具，而│          │品所得財物新臺幣仟元與乙○○連帶沒收│
│    │        │          │附近交付毒品予許│以3,000 元之│          │，如全部或一部不能沒收時，以其與乙○○│
│    │        │          │文龍            │代價，販賣1 │          │財產連帶抵償之；未扣案之販賣毒品所使用│
│    │        │          │                │公克之甲基安│          │之門號0000000000號行動電話壹支（廠牌不│
│    │        │          │                │非他命予許文│          │詳，含SIM 卡壹枚）連帶沒收，如全部或一│
│    │        │          │                │龍施用，並收│          │部不能沒收時，與乙○○連帶追徵其價額。│
│    │        │          │                │取3,000 元之│          │                                      │
│    │        │          │                │款項（未扣案│          │                                      │
│    │        │          │                │）          │          │                                      │
│    │        ├─────┼────────┼──────┼─────┼───────────────────┤
│    │        │98年4 月│由甲○○在臺北縣│以0000000000│  2,000元 │甲○○販賣第二級毒品，累犯，處有期徒刑│
│    │        │30 日19 時│蘆洲市○○○路上│號行動電話為│          │年捌月。未扣案之販賣第二級毒品所得財│
│    │        │3 分許    │某萊爾富便利商店│聯絡工具，而│          │物新臺幣貳仟元沒收，如全部或一部不能沒│
│    │        │          │附近交付毒品予許│以2,000 元之│          │收時，以其財產抵償之；未扣案之販賣毒品│
│    │        │          │文龍            │代價，販賣0.│          │所使用之門號0000000000號行動電話壹支（│
│    │        │          │                │6 公克之甲基│          │廠牌不詳，含SIM 卡壹枚）沒收，如全部或│
│    │        │          │                │安非他命予許│          │一部不能沒收時，追徵其價額。          │
│    │        │          │                │文龍施用，並│          │                                      │
│    │        │          │                │收取2,000 元│          │                                      │
│    │        │          │                │之款項（未扣│          │                                      │
│    │        │          │                │案）        │          │                                      │
│    │        ├─────┼────────┼──────┼─────┼───────────────────┤
│    │        │98年5 月│由甲○○在臺北縣│以0000000000│  3,000元 │甲○○販賣第二級毒品，累犯，處有期徒刑│
│    │        │10 日22 時│蘆洲市○○街上之│號行動電話為│          │年捌月。未扣案之販賣第二級毒品所得財│
│    │        │51分許    │「愛心幼稚園」附│聯絡工具，而│          │物新臺幣仟元沒收，如全部或一部不能沒│
│    │        │          │近交付毒品予許文│以3,000 元之│          │收時，以其財產抵償之；未扣案之販賣毒品│
│    │        │          │龍              │代價，販賣1 │          │所使用之門號0000000000號行動電話壹支（│
│    │        │          │                │公克之甲基安│          │廠牌不詳，含SIM 卡壹枚）沒收，如全部或│
│    │        │          │                │非他命予許文│          │一部不能沒收時，追徵其價額。          │
│    │        │          │                │龍施用，並收│          │                                      │
│    │        │          │                │取3,000 元之│          │                                      │
│    │        │          │                │款項（未扣案│          │                                      │
│    │        │          │                │）          │          │                                      │
│    │        ├─────┼────────┼──────┼─────┼───────────────────┤
│    │        │98年5 月│由甲○○在其位於│以0000000000│  3,000元 │甲○○販賣第二級毒品，累犯，處有期徒刑│
│    │        │20 日15 時│臺北縣蘆洲市中山│號行動電話為│          │年捌月。未扣案之販賣第二級毒品所得財│
│    │        │12分許    │一路43號住處附近│聯絡工具，而│          │物新臺幣仟元沒收，如全部或一部不能沒│
│    │        │          │交付毒品予許文龍│以3,000 元之│          │收時，以其財產抵償之；未扣案之販賣毒品│
│    │        │          │                │代價，販賣1 │          │所使用之門號0000000000號行動電話壹支（│
│    │        │          │                │公克之甲基安│          │廠牌不詳，含SIM 卡壹枚）沒收，如全部或│
│    │        │          │                │非他命予許文│          │一部不能沒收時，追徵其價額。          │
│    │        │          │                │龍施用，並收│          │                                      │
│    │        │          │                │取3,000 元之│          │                                      │
│    │        │          │                │款項（未扣案│          │                                      │
│    │        │          │                │）          │          │                                      │
│    │        ├─────┼────────┼──────┼─────┼───────────────────┤
│    │        │98年5 月│由乙○○在甲○○│以0000000000│  3,000元 │甲○○共同販賣第二級毒品，累犯，處有期│
│    │        │23 日1時27│位於臺北縣蘆洲市│號行動電話為│          │徒刑年捌月。未扣案之共同販賣第二級毒│
│    │        │分        │中山一路43號住處│聯絡工具，而│          │品所得財物新臺幣仟元與乙○○連帶沒收│
│    │        │          │附近交付毒品予許│以3,000 元之│          │，如全部或一部不能沒收時，以其與乙○○│
│    │        │          │文龍            │代價，販賣1 │          │財產連帶抵償之；未扣案之販賣毒品所使用│
│    │        │          │                │公克之甲基安│          │之門號0000000000號行動電話壹支（廠牌不│
│    │        │          │                │非他命予許文│          │詳，含SIM 卡壹枚）連帶沒收，如全部或一│
│    │        │          │                │龍施用，並收│          │部不能沒收時，與乙○○連帶追徵其價額。│
│    │        │          │                │取3,000 元之│          │                                      │
│    │        │          │                │款項（未扣案│          │                                      │
│    │        │          │                │）          │          │                                      │
│    │        ├─────┼────────┼──────┼─────┼───────────────────┤
│    │        │98年5 月│由甲○○在其位於│以0000000000│  3,000元 │甲○○販賣第二級毒品，累犯，處有期徒刑│
│    │        │27 日21 時│臺北縣蘆洲市中山│號行動電話為│          │年捌月。未扣案之販賣第二級毒品所得財│
│    │        │55分許    │一路43號住處附近│聯絡工具，而│          │物新臺幣仟元沒收，如全部或一部不能沒│
│    │        │          │交付毒品予許文龍│以3,000 元之│          │收時，以其財產抵償之；未扣案之販賣毒品│
│    │        │          │                │代價，販賣1 │          │所使用之門號0000000000號行動電話壹支（│
│    │        │          │                │公克之甲基安│          │廠牌不詳，含SIM 卡壹枚）沒收，如全部或│
│    │        │          │                │非他命予許文│          │一部不能沒收時，追徵其價額。          │
│    │        │          │                │龍施用，並收│          │                                      │
│    │        │          │                │取3,000 元之│          │                                      │
│    │        │          │                │款項（未扣案│          │                                      │
│    │        │          │                │）          │          │                                      │
│    │        ├─────┼────────┼──────┼─────┼───────────────────┤
│    │        │98年5 月│由甲○○送至許文│以0000000000│  3,500元 │甲○○販賣第二級毒品，累犯，處有期徒刑│
│    │        │29 日21 時│龍位於臺北縣蘆洲│號行動電話為│          │年捌月。未扣案之販賣第二級毒品所得財│
│    │        │至23 時 間│市○○街68號住處│聯絡工具，而│          │物新臺幣仟伍佰元沒收，如全部或一部不│
│    │        │          │附近交付毒品予許│以3,500 元之│          │能沒收時，以其財產抵償之；未扣案之販賣│
│    │        │          │文龍            │代價，販賣1 │          │毒品所使用之門號0000000000號行動電話壹│
│    │        │          │                │公克之甲基安│          │支（廠牌不詳，含SIM 卡壹枚）沒收，如全│
│    │        │          │                │非他命予許文│          │部或一部不能沒收時，追徵其價額。      │
│    │        │          │                │龍施用，並收│          │                                      │
│    │        │          │                │取3,500 元之│          │                                      │
│    │        │          │                │款項（未扣案│          │                                      │
│    │        │          │                │）          │          │                                      │
│    │        ├─────┼────────┼──────┼─────┼───────────────────┤
│    │        │98年6 月│由乙○○在甲○○│以0000000000│  3,000元 │甲○○共同販賣第二級毒品，累犯，處有期│
│    │        │1日2時58分│位於臺北縣蘆洲市│號行動電話為│          │徒刑年捌月。未扣案之共同販賣第二級毒│
│    │        │許        │中山一路43號住處│聯絡工具，而│          │品所得財物新臺幣仟元與乙○○連帶沒收│
│    │        │          │附近交付毒品予許│以3,000 元之│          │，如全部或一部不能沒收時，以其與乙○○│
│    │        │          │文龍            │代價，販賣1 │          │財產連帶抵償之；未扣案之販賣毒品所使用│
│    │        │          │                │公克之甲基安│          │之門號0000000000號行動電話壹支（廠牌不│
│    │        │          │                │非他命予許文│          │詳，含SIM 卡壹枚）連帶沒收，如全部或一│
│    │        │          │                │龍施用，並收│          │部不能沒收時，與乙○○連帶追徵其價額。│
│    │        │          │                │取3,000 元之│          │                                      │
│    │        │          │                │款項（未扣案│          │                                      │
│    │        │          │                │）          │          │                                      │
│    │        ├─────┼────────┼──────┼─────┼───────────────────┤
│    │        │98年6 月│由乙○○在甲○○│以0000000000│  3,000元 │甲○○共同販賣第二級毒品，累犯，處有期│
│    │        │4日23 時許│位於臺北縣蘆洲市│號行動電話為│          │徒刑年捌月。未扣案之共同販賣第二級毒│
│    │        │          │中山一路43號住處│聯絡工具，而│          │品所得財物新臺幣仟元與乙○○連帶沒收│
│    │        │          │附近交付毒品予許│以3,000 元之│          │，如全部或一部不能沒收時，以其與乙○○│
│    │        │          │文龍            │代價，販賣1 │          │財產連帶抵償之；未扣案之販賣毒品所使用│
│    │        │          │                │公克之甲基安│          │之門號0000000000號行動電話壹支（廠牌不│
│    │        │          │                │非他命予許文│          │詳，含SIM 卡壹枚）連帶沒收，如全部或一│
│    │        │          │                │龍施用，並收│          │部不能沒收時，與乙○○連帶追徵其價額。│
│    │        │          │                │取3,000 元之│          │                                      │
│    │        │          │                │款項（未扣案│          │                                      │
│    │        │          │                │）          │          │                                      │
│    │        ├─────┼────────┼──────┼─────┼───────────────────┤
│    │        │98年6 月│由甲○○在其位於│以0000000000│  5,000元 │甲○○販賣第二級毒品，累犯，處有期徒刑│
│    │        │12 日15 時│臺北縣蘆洲市中山│號行動電話為│          │年捌月。未扣案之販賣第二級毒品所得財│
│    │        │54分許    │一路43號住處樓下│聯絡工具，而│          │物新臺幣伍仟元沒收，如全部或一部不能沒│
│    │        │          │交付毒品予許文龍│以5,000 元之│          │收時，以其財產抵償之；未扣案之販賣毒品│
│    │        │          │                │代價，販賣2 │          │所使用之門號0000000000號行動電話壹支（│
│    │        │          │                │公克之甲基安│          │廠牌不詳，含SIM 卡壹枚）沒收，如全部或│
│    │        │          │                │非他命予許文│          │一部不能沒收時，追徵其價額。          │
│    │        │          │                │龍施用，並收│          │                                      │
│    │        │          │                │取5,000 元之│          │                                      │
│    │        │          │                │款項（未扣案│          │                                      │
│    │        │          │                │）          │          │                                      │
├──┼────┼─────┼────────┼──────┼─────┼───────────────────┤
│ 三 │郭基勇  │98年4 月│由綽號「瘦仔」之│以0000000000│  3,000元 │甲○○販賣第一級毒品，累犯，處有期徒刑│
│    │        │19 日4時23│人在臺北縣蘆洲市│號行動電話為│          │拾陸年。未扣案之販賣第一級毒品所得財物│
│    │        │分許      │中山一路上之中國│聯絡工具，而│          │新臺幣仟元沒收，如全部或一部不能沒收│
│    │        │          │信託銀行附近交付│以3,000 元之│          │時，以其財產抵償之；未扣案之販賣毒品所│
│    │        │          │毒品予郭基勇    │代價，販賣0.│          │使用之門號0000000000號行動電話壹支（廠│
│    │        │          │                │45公克之海洛│          │牌不詳，含SIM 卡壹枚）沒收，如全部或一│
│    │        │          │                │因予郭基勇施│          │部不能沒收時，追徵其價額。            │
│    │        │          │                │用，並收取3,│          │                                      │
│    │        │          │                │000 元之款項│          │                                      │
│    │        │          │                │（未扣案）  │          │                                      │
│    │        ├─────┼────────┼──────┼─────┼───────────────────┤
│    │        │98年5 月│同上            │以0000000000│  4,500元 │甲○○販賣第一級毒品，累犯，處有期徒刑│
│    │        │1日3時15分│                │號行動電話為│          │拾陸年。未扣案之販賣第一級毒品所得財物│
│    │        │許        │                │聯絡工具，而│          │新臺幣肆仟伍佰元沒收，如全部或一部不能│
│    │        │          │                │以4,500 元之│          │沒收時，以其財產抵償之；未扣案之販賣毒│
│    │        │          │                │代價，販賣4 │          │品所使用之門號0000000000號行動電話壹支│
│    │        │          │                │分之1 錢之海│          │（廠牌不詳，含SIM 卡壹枚）沒收，如全部│
│    │        │          │                │洛因予郭基勇│          │或一部不能沒收時，追徵其價額。        │
│    │        │          │                │施用，並收取│          │                                      │
│    │        │          │                │4,500 元之款│          │                                      │
│    │        │          │                │項（未扣案）│          │                                      │
│    │        ├─────┼────────┼──────┼─────┼───────────────────┤
│    │        │98年5 月│由綽號「瘦仔」之│以0000000000│  2,500元 │甲○○販賣第一級毒品，累犯，處有期徒刑│
│    │        │5日11 時55│人在臺北縣蘆洲市│號行動電話為│          │拾陸年。未扣案之販賣第一級毒品所得財物│
│    │        │分許      │中山一路某堤防附│聯絡工具，而│          │新臺幣貳仟伍佰元沒收，如全部或一部不能│
│    │        │          │近交付毒品予郭基│以2,500 元之│          │沒收時，以其財產抵償之；未扣案之販賣毒│
│    │        │          │勇              │代價，販賣8 │          │品所使用之門號0000000000號行動電話壹支│
│    │        │          │                │分之1 錢之海│          │（廠牌不詳，含SIM 卡壹枚）沒收，如全部│
│    │        │          │                │洛因予郭基勇│          │或一部不能沒收時，追徵其價額。        │
│    │        │          │                │施用，並收取│          │                                      │
│    │        │          │                │2,500 元之款│          │                                      │
│    │        │          │                │項（未扣案）│          │                                      │
│    │        ├─────┼────────┼──────┼─────┼───────────────────┤
│    │        │98年5 月│由綽號「瘦仔」之│以0000000000│  4,500元 │甲○○販賣第一級毒品，累犯，處有期徒刑│
│    │        │6日14 時4 │人在臺北縣蘆洲市│號行動電話為│          │拾陸年。未扣案之販賣第一級毒品所得財物│
│    │        │分許      │中山一路上之中國│聯絡工具，而│          │新臺幣肆仟伍佰元沒收，如全部或一部不能│
│    │        │          │信託銀行附近交付│以4,500 元之│          │沒收時，以其財產抵償之；未扣案之販賣毒│
│    │        │          │毒品予郭基勇    │代價，販賣4 │          │品所使用之門號0000000000號行動電話壹支│
│    │        │          │                │分之1 錢之海│          │（廠牌不詳，含SIM 卡壹枚）沒收，如全部│
│    │        │          │                │洛因予郭基勇│          │或一部不能沒收時，追徵其價額。        │
│    │        │          │                │施用，並收取│          │                                      │
│    │        │          │                │4,500 元之款│          │                                      │
│    │        │          │                │項（未扣案）│          │                                      │
│    │        ├─────┼────────┼──────┼─────┼───────────────────┤
│    │        │98年5 月│同上            │以0000000000│  2,500元 │甲○○販賣第一級毒品，累犯，處有期徒刑│
│    │        │26 日0時6 │                │號行動電話為│          │拾陸年。未扣案之販賣第一級毒品所得財物│
│    │        │分許      │                │聯絡工具，而│          │新臺幣貳仟伍佰元沒收，如全部或一部不能│
│    │        │          │                │以2,500 元之│          │沒收時，以其財產抵償之；未扣案之販賣毒│
│    │        │          │                │代價，販賣8 │          │品所使用之門號0000000000號行動電話壹支│
│    │        │          │                │分之1 錢之海│          │（廠牌不詳，含SIM 卡壹枚）沒收，如全部│
│    │        │          │                │洛因予郭基勇│          │或一部不能沒收時，追徵其價額。        │
│    │        │          │                │施用，並收取│          │                                      │
│    │        │          │                │2,500 元之款│          │                                      │
│    │        │          │                │項（未扣案）│          │                                      │
│    │        ├─────┼────────┼──────┼─────┼───────────────────┤
│    │        │98年5 月│同上            │以0000000000│  4,500元 │甲○○販賣第一級毒品，累犯，處有期徒刑│
│    │        │27 日12 時│                │號行動電話為│          │拾陸年。未扣案之販賣第一級毒品所得財物│
│    │        │32分許    │                │聯絡工具，而│          │手錶壹支（價值新臺幣肆仟伍佰元）沒收，│
│    │        │          │                │以4,500 元之│          │如不能沒收時，追徵其價額；未扣案之販賣│
│    │        │          │                │代價，販賣4 │          │毒品所使用之門號000000 0000 號行動電話│
│    │        │          │                │分之1 錢之海│          │壹支（廠牌不詳，含SIM 卡壹枚）沒收，如│
│    │        │          │                │洛因予郭基勇│          │全部或一部不能沒收時，追徵其價額。    │
│    │        │          │                │施用，並收取│          │                                      │
│    │        │          │                │郭基勇交付之│          │                                      │
│    │        │          │                │手錶1 支（未│          │                                      │
│    │        │          │                │扣案）      │          │                                      │
│    │        ├─────┼────────┼──────┼─────┼───────────────────┤
│    │        │98年5 月│同上            │以0000000000│  2,500元 │甲○○販賣第一級毒品，累犯，處有期徒刑│
│    │        │31 日23 時│                │號行動電話為│          │拾陸年。未扣案之販賣第一級毒品所得財物│
│    │        │15分許    │                │聯絡工具，而│          │新臺幣貳仟伍佰元沒收，如全部或一部不能│
│    │        │          │                │以2,500 元之│          │沒收時，以其財產抵償之；未扣案之販賣毒│
│    │        │          │                │代價，販賣8 │          │品所使用之門號0000000000號行動電話壹支│
│    │        │          │                │分之1 錢之海│          │（廠牌不詳，含SIM 卡壹枚）沒收，如全部│
│    │        │          │                │洛因予郭基勇│          │或一部不能沒收時，追徵其價額。        │
│    │        │          │                │施用，並收取│          │                                      │
│    │        │          │                │2,500 元之款│          │                                      │
│    │        │          │                │項（未扣案）│          │                                      │
│    │        ├─────┼────────┼──────┼─────┼───────────────────┤
│    │        │98年6 月│由綽號「瘦仔」之│以0000000000│  9,000元 │甲○○販賣第一級毒品，累犯，處有期徒刑│
│    │        │9日16 時7 │人在臺北縣蘆洲市│號行動電話為│          │拾陸年。未扣案之販賣第一級毒品所得財物│
│    │        │分許      │中山一路中國信託│聯絡工具，而│          │新臺幣玖仟元沒收，如全部或一部不能沒收│
│    │        │          │銀行附近某廟前交│以9,000 元之│          │時，以其財產抵償之；未扣案之販賣毒品所│
│    │        │          │付毒品予郭基勇  │代價，販賣半│          │使用之門號0000000000號行動電話壹支（廠│
│    │        │          │                │錢之海洛因予│          │牌不詳，含SIM 卡壹枚）沒收，如全部或一│
│    │        │          │                │郭基勇施用，│          │部不能沒收時，追徵其價額。            │
│    │        │          │                │並收取9,000 │          │                                      │
│    │        │          │                │元之款項（未│          │                                      │
│    │        │          │                │扣案）      │          │                                      │
├──┼────┼─────┼────────┼──────┼─────┼───────────────────┤
│ 四 │黃建成  │98年7 月│由周世卿在臺北縣│以0000000000│    500元 │甲○○共同販賣第一級毒品，累犯，處有期│
│    │        │3日16 時20│蘆洲市○○○路「│號行動電話為│          │徒刑拾陸年。未扣案之共同販賣第一級毒品│
│    │        │分許      │徐匯中學」旁巷子│聯絡工具，而│          │所得財物新臺幣伍佰元與周世卿連帶沒收，│
│    │        │          │內的土地公廟交付│以500 元之代│          │如全部或一部不能沒收時，以其與周世卿之│
│    │        │          │毒品予黃建成    │價，販賣0.1 │          │財產連帶抵償之；未扣案之販賣毒品所使用│
│    │        │          │                │公克之海洛因│          │之門號0000000000號行動電話壹支（廠牌不│
│    │        │          │                │予黃建成施用│          │詳，含SIM 卡壹枚）連帶沒收，如全部或一│
│    │        │          │                │，並收取500 │          │部不能沒收時，與周世卿連帶追徵其價額。│
│    │        │          │                │元之款項（未│          │                                      │
│    │        │          │                │扣案）      │          │                                      │
│    │        ├─────┼────────┼──────┼─────┼───────────────────┤
│    │        │98年7 月│由甲○○在臺北縣│以0000000000│  1,000元 │甲○○販賣第一級毒品，累犯，處有期徒刑│
│    │        │5日0時11分│蘆洲市○○○路「│號行動電話為│          │拾陸年。未扣案之販賣第一級毒品所得財物│
│    │        │許        │徐匯中學」旁巷子│聯絡工具，而│          │新臺幣壹仟元沒收，如全部或一部不能沒收│
│    │        │          │內交付毒品予黃建│以1,000元之 │          │時，以其財產抵償之；未扣案之販賣毒品所│
│    │        │          │成              │代價，販賣0.│          │使用之門號0000000000號行動電話壹支（廠│
│    │        │          │                │2 公克之海洛│          │牌不詳，含SIM 卡壹枚）沒收，如全部或一│
│    │        │          │                │因予黃建成施│          │部不能沒收時，追徵其價額。            │
│    │        │          │                │用，並收取1,│          │                                      │
│    │        │          │                │000元之款項 │          │                                      │
│    │        │          │                │（未扣案）  │          │                                      │
│    │        ├─────┼────────┼──────┼─────┼───────────────────┤
│    │        │98年7 月│同上            │以0000000000│    500元 │甲○○販賣第一級毒品，累犯，處有期徒刑│
│    │        │7日14 時24│                │號行動電話為│          │拾陸年。未扣案之販賣第一級毒品所得財物│
│    │        │分許      │                │聯絡工具，而│          │新臺幣伍佰元沒收，如全部或一部不能沒收│
│    │        │          │                │以500 元之代│          │時，以其財產抵償之；未扣案之販賣毒品所│
│    │        │          │                │價，販賣0.1 │          │使用之門號0000000000號行動電話壹支（廠│
│    │        │          │                │公克之海洛因│          │牌不詳，含SIM 卡壹枚）沒收，如全部或一│
│    │        │          │                │予黃建成施用│          │部不能沒收時，追徵其價額。            │
│    │        │          │                │，並收取500 │          │                                      │
│    │        │          │                │元之款項（未│          │                                      │
│    │        │          │                │扣案）      │          │                                      │
├──┼────┼─────┼────────┼──────┼─────┼───────────────────┤
│ 五 │李耀坤  │98年6 月│由甲○○在臺北縣│以0000000000│  1,000元 │甲○○販賣第二級毒品，累犯，處有期徒刑│
│    │        │13 日22 時│蘆洲市○○○路「│號行動電話為│          │年捌月。未扣案之販賣第二級毒品所得財│
│    │        │16分許    │徐匯中學」附近的│聯絡工具，而│          │物新臺幣壹仟元沒收，如全部或一部不能沒│
│    │        │          │巷子內交付毒品予│以1,000 元之│          │收時，以其財產抵償之；未扣案之販賣毒品│
│    │        │          │李耀坤          │代價，販賣0.│          │所使用之門號0000000000號行動電話壹支（│
│    │        │          │                │2 公克之甲基│          │廠牌不詳，含SIM 卡壹枚）沒收，如全部或│
│    │        │          │                │安非他命予李│          │一部不能沒收時，追徵其價額。          │
│    │        │          │                │耀坤施用，並│          │                                      │
│    │        │          │                │收取1,000 元│          │                                      │
│    │        │          │                │之款項（未扣│          │                                      │
│    │        │          │                │案）        │          │                                      │
│    │        ├─────┼────────┼──────┼─────┼───────────────────┤
│    │        │98年6 月│同上            │以0000000000│  2,500元 │甲○○販賣第二級毒品，累犯，處有期徒刑│
│    │        │14 日13 時│                │號行動電話為│          │年捌月。未扣案之販賣第二級毒品所得財│
│    │        │35分許    │                │聯絡工具，而│          │物新臺幣貳仟伍佰元沒收，如全部或一部不│
│    │        │          │                │以2,500 元之│          │能沒收時，以其財產抵償之；未扣案之販賣│
│    │        │          │                │代價，販賣8 │          │毒品所使用之門號0000000000號行動電話壹│
│    │        │          │                │分之1 錢之甲│          │支（廠牌不詳，含SIM 卡壹枚）沒收，如全│
│    │        │          │                │基安非他命予│          │部或一部不能沒收時，追徵其價額。      │
│    │        │          │                │李耀坤施用，│          │                                      │
│    │        │          │                │並收取2,500 │          │                                      │
│    │        │          │                │元之款項（未│          │                                      │
│    │        │          │                │扣案）      │          │                                      │
│    │        ├─────┼────────┼──────┼─────┼───────────────────┤
│    │        │98年6 月│由甲○○搭計程車│以0000000000│  1,000元 │甲○○販賣第二級毒品，累犯，處有期徒刑│
│    │        │16 日2時38│至李耀坤位於臺北│號行動電話為│          │年捌月。未扣案之販賣第二級毒品所得財│
│    │        │分許      │縣三重市○○街住│聯絡工具，而│          │物新臺幣壹仟元沒收，如全部或一部不能沒│
│    │        │          │處附近交付毒品予│以1,000 元之│          │收時，以其財產抵償之；未扣案之販賣毒品│
│    │        │          │李耀坤          │代價，販賣0.│          │所使用之門號0000000000號行動電話壹支（│
│    │        │          │                │2 公克之甲基│          │廠牌不詳，含SIM 卡壹枚）沒收，如全部或│
│    │        │          │                │安非他命予李│          │一部不能沒收時，追徵其價額。          │
│    │        │          │                │耀坤施用，並│          │                                      │
│    │        │          │                │收取1,000 元│          │                                      │
│    │        │          │                │之款項（未扣│          │                                      │
│    │        │          │                │案）        │          │                                      │
│    │        ├─────┼────────┼──────┼─────┼───────────────────┤
│    │        │98年6 月│由甲○○在臺北縣│以0000000000│  2,500元 │甲○○販賣第二級毒品，累犯，處有期徒刑│
│    │        │19 日16 時│蘆洲市○○○路「│號行動電話為│          │年捌月。未扣案之販賣第二級毒品所得財│
│    │        │6 分許    │徐匯中學」旁巷子│聯絡工具，而│          │物新臺幣貳仟伍佰元沒收，如全部或一部不│
│    │        │          │內交付毒品予李耀│以2,500 元之│          │能沒收時，以其財產抵償之；未扣案之販賣│
│    │        │          │坤              │代價，販賣8 │          │毒品所使用之門號0000000000號行動電話壹│
│    │        │          │                │分之1 錢之甲│          │支（廠牌不詳，含SIM 卡壹枚）沒收，如全│
│    │        │          │                │基安非他命予│          │部或一部不能沒收時，追徵其價額。      │
│    │        │          │                │李耀坤施用，│          │                                      │
│    │        │          │                │並收取2,500 │          │                                      │
│    │        │          │                │元之款項（未│          │                                      │
│    │        │          │                │扣案）      │          │                                      │
│    │        ├─────┼────────┼──────┼─────┼───────────────────┤
│    │        │98年6 月│同上            │以0000000000│  2,000元 │甲○○販賣第二級毒品，累犯，處有期徒刑│
│    │        │20 日14 時│                │號行動電話為│          │年捌月。未扣案之販賣第二級毒品所得財│
│    │        │36分許    │                │聯絡工具，而│          │物新臺幣貳仟元沒收，如全部或一部不能沒│
│    │        │          │                │以2,000元之 │          │收時，以其財產抵償之；未扣案之販賣毒品│
│    │        │          │                │代價，販賣0.│          │所使用之門號0000000000號行動電話壹支（│
│    │        │          │                │3 公克之甲基│          │廠牌不詳，含SIM 卡壹枚）沒收，如全部或│
│    │        │          │                │安非他命予李│          │一部不能沒收時，追徵其價額。          │
│    │        │          │                │耀坤施用，並│          │                                      │
│    │        │          │                │收取2,000 元│          │                                      │
│    │        │          │                │之款項（未扣│          │                                      │
│    │        │          │                │案）        │          │                                      │
│    │        ├─────┼────────┼──────┼─────┼───────────────────┤
│    │        │98年6 月│同上            │以0000000000│  1,500元 │甲○○販賣第二級毒品，累犯，處有期徒刑│
│    │        │21 日15 時│                │號行動電話為│          │年捌月。未扣案之販賣第二級毒品所得財│
│    │        │57分許    │                │聯絡工具，而│          │物新臺幣壹仟伍佰元沒收，如全部或一部不│
│    │        │          │                │以1,500 元之│          │能沒收時，以其財產抵償之；未扣案之販賣│
│    │        │          │                │代價，販賣0.│          │毒品所使用之門號0000000000號行動電話壹│
│    │        │          │                │25公克之甲基│          │支（廠牌不詳，含SIM 卡壹枚）沒收，如全│
│    │        │          │                │安非他命予李│          │部或一部不能沒收時，追徵其價額。      │
│    │        │          │                │耀坤施用，並│          │                                      │
│    │        │          │                │收取1,500 元│          │                                      │
│    │        │          │                │之款項（未扣│          │                                      │
│    │        │          │                │案）        │          │                                      │
│    │        ├─────┼────────┼──────┼─────┼───────────────────┤
│    │        │98年6 月│同上            │以0000000000│  1,000元 │甲○○販賣第二級毒品，累犯，處有期徒刑│
│    │        │22 日3時28│                │號行動電話為│          │年捌月。未扣案之販賣第二級毒品所得財│
│    │        │分許      │                │聯絡工具，而│          │物新臺幣壹仟元沒收，如全部或一部不能沒│
│    │        │          │                │以1,000 元之│          │收時，以其財產抵償之；未扣案之販賣毒品│
│    │        │          │                │代價，販賣0.│          │所使用之門號0000000000號行動電話壹支（│
│    │        │          │                │2 公克之甲基│          │廠牌不詳，含SIM 卡壹枚）沒收，如全部或│
│    │        │          │                │安非他命予李│          │一部不能沒收時，追徵其價額。          │
│    │        │          │                │耀坤施用，並│          │                                      │
│    │        │          │                │收取1,000 元│          │                                      │
│    │        │          │                │之款項（未扣│          │                                      │
│    │        │          │                │案）        │          │                                      │
│    │        ├─────┼────────┼──────┼─────┼───────────────────┤
│    │        │98年6 月│同上            │以0000000000│  1,000元 │甲○○販賣第二級毒品，累犯，處有期徒刑│
│    │        │22 日14 時│                │號行動電話為│          │年捌月。未扣案之販賣第二級毒品所得財│
│    │        │10分許    │                │聯絡工具，而│          │物新臺幣壹仟元沒收，如全部或一部不能沒│
│    │        │          │                │以1,000 元之│          │收時，以其財產抵償之；未扣案之販賣毒品│
│    │        │          │                │代價，販賣0.│          │所使用之門號0000000000號行動電話壹支（│
│    │        │          │                │2 公克之甲基│          │廠牌不詳，含SIM 卡壹枚）沒收，如全部或│
│    │        │          │                │安非他命予李│          │一部不能沒收時，追徵其價額。          │
│    │        │          │                │耀坤施用，並│          │                                      │
│    │        │          │                │收取1,000 元│          │                                      │
│    │        │          │                │之款項（未扣│          │                                      │
│    │        │          │                │案）        │          │                                      │
│    │        ├─────┼────────┼──────┼─────┼───────────────────┤
│    │        │98年6 月│同上            │以0000000000│  1,000元 │甲○○販賣第二級毒品，累犯，處有期徒刑│
│    │        │23 日6時19│                │號行動電話為│          │年捌月。未扣案之販賣第二級毒品所得財│
│    │        │分許      │                │聯絡工具，而│          │物新臺幣壹仟元沒收，如全部或一部不能沒│
│    │        │          │                │以1,000 元之│          │收時，以其財產抵償之；未扣案之販賣毒品│
│    │        │          │                │代價，販賣0.│          │所使用之門號0000000000號行動電話壹支（│
│    │        │          │                │2 公克之甲基│          │廠牌不詳，含SIM 卡壹枚）沒收，如全部或│
│    │        │          │                │安非他命予李│          │一部不能沒收時，追徵其價額。          │
│    │        │          │                │耀坤施用，並│          │                                      │
│    │        │          │                │收取1,000 元│          │                                      │
│    │        │          │                │之款項（未扣│          │                                      │
│    │        │          │                │案）        │          │                                      │
│    │        ├─────┼────────┼──────┼─────┼───────────────────┤
│    │        │98年6 月│同上            │以0000000000│  2,000元 │甲○○販賣第二級毒品，累犯，處有期徒刑│
│    │        │25 日13 時│                │號行動電話為│          │年捌月。未扣案之販賣第二級毒品所得財│
│    │        │19分許    │                │聯絡工具，而│          │物新臺幣貳仟元沒收，如全部或一部不能沒│
│    │        │          │                │以2,000 元之│          │收時，以其財產抵償之；未扣案之販賣毒品│
│    │        │          │                │代價，販賣0.│          │所使用之門號0000000000號行動電話壹支（│
│    │        │          │                │3 公克之甲基│          │廠牌不詳，含SIM 卡壹枚）沒收，如全部或│
│    │        │          │                │安非他命予李│          │一部不能沒收時，追徵其價額。          │
│    │        │          │                │耀坤施用，並│          │                                      │
│    │        │          │                │收取2,000 元│          │                                      │
│    │        │          │                │之款項（未扣│          │                                      │
│    │        │          │                │案）        │          │                                      │
│    │        ├─────┼────────┼──────┼─────┼───────────────────┤
│    │        │98年6 月│同上            │以0000000000│  1,000元 │甲○○販賣第二級毒品，累犯，處有期徒刑│
│    │        │29 日6時50│                │號行動電話為│          │年捌月。未扣案之販賣第二級毒品所得財│
│    │        │分許      │                │聯絡工具，而│          │物新臺幣壹仟元沒收，如全部或一部不能沒│
│    │        │          │                │以1,000 元之│          │收時，以其財產抵償之；未扣案之販賣毒品│
│    │        │          │                │代價，販賣0.│          │所使用之門號0000000000號行動電話壹支（│
│    │        │          │                │2 公克之甲基│          │廠牌不詳，含SIM 卡壹枚）沒收，如全部或│
│    │        │          │                │安非他命予李│          │一部不能沒收時，追徵其價額。          │
│    │        │          │                │耀坤施用，並│          │                                      │
│    │        │          │                │收取1,000 元│          │                                      │
│    │        │          │                │之款項（未扣│          │                                      │
│    │        │          │                │案）        │          │                                      │
│    │        ├─────┼────────┼──────┼─────┼───────────────────┤
│    │        │98年6 月│同上            │以0000000000│  1,000元 │甲○○販賣第二級毒品，累犯，處有期徒刑│
│    │        │30 日0時34│                │號行動電話為│          │年捌月。未扣案之販賣第二級毒品所得財│
│    │        │分許      │                │聯絡工具，而│          │物新臺幣壹仟元沒收，如全部或一部不能沒│
│    │        │          │                │以1,000 元之│          │收時，以其財產抵償之；未扣案之販賣毒品│
│    │        │          │                │代價，販賣0.│          │所使用之門號0000000000號行動電話壹支（│
│    │        │          │                │2 公克之甲基│          │廠牌不詳，含SIM 卡壹枚）沒收，如全部或│
│    │        │          │                │安非他命予李│          │一部不能沒收時，追徵其價額。          │
│    │        │          │                │耀坤施用，並│          │                                      │
│    │        │          │                │收取1,000 元│          │                                      │
│    │        │          │                │之款項（未扣│          │                                      │
│    │        │          │                │案）        │          │                                      │
│    │        ├─────┼────────┼──────┼─────┼───────────────────┤
│    │        │98年6 月│同上            │以0000000000│  1,500元 │甲○○販賣第二級毒品，累犯，處有期徒刑│
│    │        │30 日15 時│                │號行動電話為│          │年捌月。未扣案之販賣第二級毒品所得財│
│    │        │29分許    │                │聯絡工具，而│          │物新臺幣壹仟伍佰元沒收，如全部或一部不│
│    │        │          │                │以1,500 元之│          │能沒收時，以其財產抵償之；未扣案之販賣│
│    │        │          │                │代價，販賣0.│          │毒品所使用之門號0000000000號行動電話壹│
│    │        │          │                │25公克之甲基│          │支（廠牌不詳，含SIM 卡壹枚）沒收，如全│
│    │        │          │                │安非他命予李│          │部或一部不能沒收時，追徵其價額。      │
│    │        │          │                │耀坤施用，並│          │                                      │
│    │        │          │                │收取1,500 元│          │                                      │
│    │        │          │                │之款項（未扣│          │                                      │
│    │        │          │                │案）        │          │                                      │
│    │        ├─────┼────────┼──────┼─────┼───────────────────┤
│    │        │98年7 月│同上            │以0000000000│  1,000元 │甲○○販賣第二級毒品，累犯，處有期徒刑│
│    │        │8日11 時49│                │號行動電話為│          │年捌月。未扣案之販賣第二級毒品所得財│
│    │        │分許      │                │聯絡工具，而│          │物新臺幣壹仟元沒收，如全部或一部不能沒│
│    │        │          │                │以1,000 元之│          │收時，以其財產抵償之；未扣案之販賣毒品│
│    │        │          │                │代價，販賣0.│          │所使用之門號0000000000號行動電話壹支（│
│    │        │          │                │2 公克之甲基│          │廠牌不詳，含SIM 卡壹枚）沒收，如全部或│
│    │        │          │                │安非他命予李│          │一部不能沒收時，追徵其價額。          │
│    │        │          │                │耀坤施用，並│          │                                      │
│    │        │          │                │收取1,000 元│          │                                      │
│    │        │          │                │之款項（未扣│          │                                      │
│    │        │          │                │案）        │          │                                      │
├──┼────┼─────┼────────┼──────┼─────┼───────────────────┤
│ 六 │簡源芳  │98年6 月27│由甲○○在臺北縣│以0000000000│  4,000元 │甲○○販賣第一級毒品，累犯，處有期徒刑│
│    │        │日19時30分│蘆洲市「徐匯中學│號行動電話為│          │拾陸年。未扣案之販賣第一級毒品所得財物│
│    │        │許        │」旁巷子內的某廟│聯絡工具，而│          │新臺幣肆仟元沒收，如全部或一部不能沒收│
│    │        │          │交付毒品予簡源芳│以4,000 元之│          │時，以其財產抵償之；未扣案之販賣毒品所│
│    │        │          │                │代價，販賣4 │          │使用之門號0000000000號行動電話壹支（廠│
│    │        │          │                │分之1 錢之海│          │牌不詳，含SIM 卡壹枚）沒收，如全部或一│
│    │        │          │                │洛因予簡源芳│          │部不能沒收時，追徵其價額。            │
│    │        │          │                │施用，並收取│          │                                      │
│    │        │          │                │4,000 元之款│          │                                      │
│    │        │          │                │項（未扣案）│          │                                      │
├──┼────┼─────┼────────┼──────┼─────┼───────────────────┤
│ 七 │陳軒宇  │98年7 月│由甲○○在其位於│以0000000000│  1,000元 │甲○○販賣第一級毒品，累犯，處有期徒刑│
│    │        │4日 某時許│臺北縣蘆洲市中山│號行動電話為│          │拾陸年。未扣案之販賣第一級毒品所得財物│
│    │        │          │一路43號住處附近│聯絡工具，而│          │新臺幣壹仟元沒收，如全部或一部不能沒收│
│    │        │          │交付毒品予陳軒宇│以1,000 元之│          │時，以其財產抵償之；未扣案之販賣毒品所│
│    │        │          │                │代價，販賣0.│          │使用之門號0000000000號行動電話壹支（廠│
│    │        │          │                │1 公克之海洛│          │牌不詳，含SIM 卡壹枚）沒收，如全部或一│
│    │        │          │                │因予陳軒宇施│          │部不能沒收時，追徵其價額。            │
│    │        │          │                │用，並收取1,│          │                                      │
│    │        │          │                │000 元之款項│          │                                      │
│    │        │          │                │（未扣案）  │          │                                      │
│    │        ├─────┼────────┼──────┼─────┼───────────────────┤
│    │        │98年7 月│由林郁秀在臺北縣│以0000000000│  2,500元 │甲○○共同販賣第一級毒品，累犯，處有期│
│    │        │5日23 時25│蘆洲市「徐匯中學│號行動電話為│          │徒刑拾陸年。未扣案之共同販賣第一級毒品│
│    │        │分許      │」附近之土地公廟│聯絡工具，而│          │所得財物新臺幣貳仟伍佰元與林郁秀連帶沒│
│    │        │          │交付毒品予陳軒宇│以2,500元之 │          │收，如全部或一部不能沒收時，以其與林郁│
│    │        │          │                │代價，販賣8 │          │秀之財產連帶抵償之；未扣案之販賣毒品所│
│    │        │          │                │分之1 錢之海│          │使用之門號0000000000號行動電話壹支（廠│
│    │        │          │                │洛因予陳軒宇│          │牌不詳，含SIM 卡壹枚）連帶沒收，如全部│
│    │        │          │                │施用，並收取│          │或一部不能沒收時，與林郁秀連帶追徵其價│
│    │        │          │                │2, 500元之款│          │額。                                  │
│    │        │          │                │項（未扣案）│          │                                      │
│    │        ├─────┼────────┼──────┼─────┼───────────────────┤
│    │        │98年7 月│同上            │以0000000000│  1,000元 │甲○○共同販賣第一級毒品，累犯，處有期│
│    │        │8日12 時31│                │號行動電話為│          │徒刑拾陸年。未扣案之共同販賣第一級毒品│
│    │        │分許      │                │聯絡工具，而│          │所得財物新臺幣壹仟元與林郁秀連帶沒收，│
│    │        │          │                │以1,000 元之│          │如全部或一部不能沒收時，以其與林郁秀之│
│    │        │          │                │代價，販賣0.│          │財產連帶抵償之；未扣案之販賣毒品所使用│
│    │        │          │                │1 公克之海洛│          │之門號0000000000號行動電話壹支（廠牌不│
│    │        │          │                │因予陳軒宇施│          │詳，含SIM 卡壹枚）連帶沒收，如全部或一│
│    │        │          │                │用，並收取1,│          │部不能沒收時，與林郁秀連帶追徵其價額。│
│    │        │          │                │000 元之款項│          │                                      │
│    │        │          │                │（未扣案）  │          │                                      │
├──┼────┼─────┼────────┼──────┼─────┼───────────────────┤
│ 八 │郭極彬  │98年6 月│由甲○○在臺北縣│以0000000000│  2,500元 │甲○○販賣第一級毒品，累犯，處有期徒刑│
│    │        │14 日4時14│蘆洲市「徐匯中學│號行動電話為│          │拾陸年。未扣案之販賣第一級毒品所得財物│
│    │        │分許      │」旁巷子交付毒品│聯絡工具，而│          │新臺幣貳仟伍佰元沒收，如全部或一部不能│
│    │        │          │予郭極彬        │以2,500元之 │          │沒收時，以其財產抵償之；未扣案之販賣毒│
│    │        │          │                │代價，販賣8 │          │品所使用之門號0000000000號行動電話壹支│
│    │        │          │                │分之1 錢之海│          │（廠牌不詳，含SIM 卡壹枚）沒收，如全部│
│    │        │          │                │洛因予郭極彬│          │或一部不能沒收時，追徵其價額。        │
│    │        │          │                │施用，並收取│          │                                      │
│    │        │          │                │2,500 元之款│          │                                      │
│    │        │          │                │項（未扣案）│          │                                      │
│    │        ├─────┼────────┼──────┼─────┼───────────────────┤
│    │        │98年6 月│同上            │以0000000000│  2,500元 │甲○○販賣第一級毒品，累犯，處有期徒刑│
│    │        │17 日4時5 │                │號行動電話為│          │拾陸年。未扣案之販賣第一級毒品所得財物│
│    │        │分許      │                │聯絡工具，而│          │新臺幣貳仟伍佰元沒收，如全部或一部不能│
│    │        │          │                │以2,500元之 │          │沒收時，以其財產抵償之；未扣案之販賣毒│
│    │        │          │                │代價，販賣8 │          │品所使用之門號0000000000號行動電話壹支│
│    │        │          │                │分之1 錢之海│          │（廠牌不詳，含SIM 卡壹枚）沒收，如全部│
│    │        │          │                │洛因予郭極彬│          │或一部不能沒收時，追徵其價額。        │
│    │        │          │                │施用，並收取│          │                                      │
│    │        │          │                │2,500 元之款│          │                                      │
│    │        │          │                │項（未扣案）│          │                                      │
│    │        ├─────┼────────┼──────┼─────┼───────────────────┤
│    │        │98年6 月│由林郁秀在臺北縣│以0000000000│  2,200元 │甲○○共同販賣第一級毒品，累犯，處有期│
│    │        │20 日10 時│蘆洲市「徐匯中學│號行動電話為│          │徒刑拾陸年。未扣案之共同販賣第一級毒品│
│    │        │31分許    │」旁巷子交付毒品│聯絡工具，而│          │所得財物新臺幣貳仟貳佰元與林郁秀連帶沒│
│    │        │          │予郭極彬        │以2,200 元之│          │收，如全部或一部不能沒收時，以其與林郁│
│    │        │          │                │代價，販賣8 │          │秀之財產連帶抵償之；未扣案之販賣毒品所│
│    │        │          │                │分之1 錢之海│          │使用之門號0000000000號行動電話壹支（廠│
│    │        │          │                │洛因予郭極彬│          │牌不詳，含SIM 卡壹枚）連帶沒收，如全部│
│    │        │          │                │施用，並收取│          │或一部不能沒收時，與林郁秀連帶追徵其價│
│    │        │          │                │2,200 元之款│          │額。                                  │
│    │        │          │                │項（未扣案）│          │                                      │
│    │        ├─────┼────────┼──────┼─────┼───────────────────┤
│    │        │98年6 月│由甲○○在臺北縣│以0000000000│  2,500元 │甲○○販賣第一級毒品，累犯，處有期徒刑│
│    │        │22 日17 時│蘆洲市「徐匯中學│號行動電話為│          │拾陸年。未扣案之販賣第一級毒品所得財物│
│    │        │7 分許    │」旁巷子交付毒品│聯絡工具，而│          │新臺幣貳仟伍佰元沒收，如全部或一部不能│
│    │        │          │予郭極彬        │以2,500元之 │          │沒收時，以其財產抵償之；未扣案之販賣毒│
│    │        │          │                │代價，販賣8 │          │品所使用之門號0000000000號行動電話壹支│
│    │        │          │                │分之1 錢之海│          │（廠牌不詳，含SIM 卡壹枚）沒收，如全部│
│    │        │          │                │洛因予郭極彬│          │或一部不能沒收時，追徵其價額。        │
│    │        │          │                │施用，並收取│          │                                      │
│    │        │          │                │2,500 元之款│          │                                      │
│    │        │          │                │項（未扣案）│          │                                      │
│    │        ├─────┼────────┼──────┼─────┼───────────────────┤
│    │        │98年6 月│同上            │以0000000000│  2,500元 │甲○○販賣第一級毒品，累犯，處有期徒刑│
│    │        │24 日19 時│                │號行動電話為│          │拾陸年。未扣案之販賣第一級毒品所得財物│
│    │        │40分許    │                │聯絡工具，而│          │新臺幣貳仟伍佰元沒收，如全部或一部不能│
│    │        │          │                │以2,500元之 │          │沒收時，以其財產抵償之；未扣案之販賣毒│
│    │        │          │                │代價，販賣8 │          │品所使用之門號0000000000號行動電話壹支│
│    │        │          │                │分之1 錢之海│          │（廠牌不詳，含SIM 卡壹枚）沒收，如全部│
│    │        │          │                │洛因予郭極彬│          │或一部不能沒收時，追徵其價額。        │
│    │        │          │                │施用，並收取│          │                                      │
│    │        │          │                │2,500 元之款│          │                                      │
│    │        │          │                │項（未扣案）│          │                                      │
│    │        ├─────┼────────┼──────┼─────┼───────────────────┤
│    │        │98年6 月│同上            │以0000000000│  2,500元 │甲○○販賣第一級毒品，累犯，處有期徒刑│
│    │        │27 日14 時│                │號行動電話為│          │拾陸年。未扣案之販賣第一級毒品所得財物│
│    │        │14分許    │                │聯絡工具，而│          │新臺幣貳仟伍佰元沒收，如全部或一部不能│
│    │        │          │                │以2,500元之 │          │沒收時，以其財產抵償之；未扣案之販賣毒│
│    │        │          │                │代價，販賣8 │          │品所使用之門號0000000000號行動電話壹支│
│    │        │          │                │分之1 錢之海│          │（廠牌不詳，含SIM 卡壹枚）沒收，如全部│
│    │        │          │                │洛因予郭極彬│          │或一部不能沒收時，追徵其價額。        │
│    │        │          │                │施用，並收取│          │                                      │
│    │        │          │                │2,500 元之款│          │                                      │
│    │        │          │                │項（未扣案）│          │                                      │
│    │        ├─────┼────────┼──────┼─────┼───────────────────┤
│    │        │98年6 月│由林郁秀在臺北縣│以0000000000│  1,000元 │甲○○共同販賣第一級毒品，累犯，處有期│
│    │        │28 日14 時│蘆洲市「徐匯中學│號行動電話為│          │徒刑拾陸年。未扣案之共同販賣第一級毒品│
│    │        │29分許    │」旁巷子交付毒品│聯絡工具，而│          │所得財物新臺幣壹仟元與林郁秀連帶沒收，│
│    │        │          │予郭極彬        │以1,000 元之│          │如全部或一部不能沒收時，以其與林郁秀之│
│    │        │          │                │代價，販賣0.│          │財產連帶抵償之；未扣案之販賣毒品所使用│
│    │        │          │                │1 公克之海洛│          │之門號0000000000號行動電話壹支（廠牌不│
│    │        │          │                │因予郭極彬施│          │詳，含SIM 卡壹枚）連帶沒收，如全部或一│
│    │        │          │                │用，並收取1,│          │部不能沒收時，與林郁秀連帶追徵其價額。│
│    │        │          │                │000 元之款項│          │                                      │
│    │        │          │                │（未扣案）  │          │                                      │
│    │        ├─────┼────────┼──────┼─────┼───────────────────┤
│    │        │98年7 月│同上            │以0000000000│  1,000元 │甲○○共同販賣第一級毒品，累犯，處有期│
│    │        │3日2時53分│                │號行動電話為│          │徒刑拾陸年。未扣案之共同販賣第一級毒品│
│    │        │許        │                │聯絡工具，而│          │所得財物新臺幣壹仟元與林郁秀連帶沒收，│
│    │        │          │                │以1,000 元之│          │如全部或一部不能沒收時，以其與林郁秀之│
│    │        │          │                │代價，販賣0.│          │財產連帶抵償之；未扣案之販賣毒品所使用│
│    │        │          │                │1 公克之海洛│          │之門號0000000000號行動電話壹支（廠牌不│
│    │        │          │                │因予郭極彬施│          │詳，含SIM 卡壹枚）連帶沒收，如全部或一│
│    │        │          │                │用，並收取1,│          │部不能沒收時，與林郁秀連帶追徵其價額。│
│    │        │          │                │000 元之款項│          │                                      │
│    │        │          │                │（未扣案）  │          │                                      │
│    │        │          │                │            │          │                                      │
│    │        ├─────┼────────┼──────┼─────┼───────────────────┤
│    │        │98年7 月│由甲○○在臺北縣│以0000000000│  2,000元 │甲○○販賣第一級毒品，累犯，處有期徒刑│
│    │        │4日15 時28│蘆洲市「徐匯中學│號行動電話為│          │拾陸年。未扣案之販賣第一級毒品所得財物│
│    │        │分許      │」旁巷子交付毒品│聯絡工具，而│          │新臺幣貳仟元沒收，如全部或一部不能沒收│
│    │        │          │予郭極彬        │以2,000 元之│          │時，以其財產抵償之；未扣案之販賣毒品所│
│    │        │          │                │代價，販賣8 │          │使用之門號0000000000號行動電話壹支（廠│
│    │        │          │                │分之1 錢（追│          │牌不詳，含SIM 卡壹枚）沒收，如全部或一│
│    │        │          │                │加起訴意旨誤│          │部不能沒收時，追徵其價額。            │
│    │        │          │                │載為同上）之│          │                                      │
│    │        │          │                │海洛因予郭極│          │                                      │
│    │        │          │                │彬施用，並收│          │                                      │
│    │        │          │                │取2,000 元之│          │                                      │
│    │        │          │                │款項（未扣案│          │                                      │
│    │        │          │                │）          │          │                                      │
│    │        ├─────┼────────┼──────┼─────┼───────────────────┤
│    │        │98年7 月│同上            │以0000000000│  2,000元 │甲○○販賣第一級毒品，累犯，處有期徒刑│
│    │        │5日22 時15│                │號行動電話為│          │拾陸年。未扣案之販賣第一級毒品所得財物│
│    │        │分許      │                │聯絡工具，而│          │新臺幣貳仟元沒收，如全部或一部不能沒收│
│    │        │          │                │以2,000 元之│          │時，以其財產抵償之；未扣案之販賣毒品所│
│    │        │          │                │代價，販賣8 │          │使用之門號0000000000號行動電話壹支（廠│
│    │        │          │                │分之1 錢（追│          │牌不詳，含SIM 卡壹枚）沒收，如全部或一│
│    │        │          │                │加起訴意旨誤│          │部不能沒收時，追徵其價額。            │
│    │        │          │                │載為同上）之│          │                                      │
│    │        │          │                │海洛因予郭極│          │                                      │
│    │        │          │                │彬施用，郭極│          │                                      │
│    │        │          │                │彬先以手錶為│          │                                      │
│    │        │          │                │抵押，嗣於98│          │                                      │
│    │        │          │                │年7 月6 日購│          │                                      │
│    │        │          │                │毒時，支付2,│          │                                      │
│    │        │          │                │000 元之款項│          │                                      │
│    │        │          │                │（未扣案）  │          │                                      │
│    │        ├─────┼────────┼──────┼─────┼───────────────────┤
│    │        │98年7 月│由林郁秀在臺北縣│以0000000000│  2,000元 │甲○○共同販賣第一級毒品，累犯，處有期│
│    │        │6日15 時2 │蘆洲市「徐匯中學│號行動電話為│          │徒刑拾陸年。未扣案之共同販賣第一級毒品│
│    │        │分許      │」旁巷子交付毒品│聯絡工具，而│          │所得財物新臺幣貳仟元與林郁秀連帶沒收，│
│    │        │          │予郭極彬        │以2,000 元之│          │如全部或一部不能沒收時，以其與林郁秀之│
│    │        │          │                │代價，販賣8 │          │財產連帶抵償之；未扣案之販賣毒品所使用│
│    │        │          │                │分之1 錢（追│          │之門號0000000000號行動電話壹支（廠牌不│
│    │        │          │                │加起訴意旨誤│          │詳，含SIM 卡壹枚）連帶沒收，如全部或一│
│    │        │          │                │載為同上）之│          │部不能沒收時，與林郁秀連帶追徵其價額。│
│    │        │          │                │海洛因予郭極│          │                                      │
│    │        │          │                │彬施用，並收│          │                                      │
│    │        │          │                │取2,000 元之│          │                                      │
│    │        │          │                │款項（未扣案│          │                                      │
│    │        │          │                │）          │          │                                      │
│    │        ├─────┼────────┼──────┼─────┼───────────────────┤
│    │        │98年7 月│同上            │以0000000000│  2,500元 │甲○○共同販賣第一級毒品，累犯，處有期│
│    │        │6日22 時27│                │號行動電話為│          │徒刑拾陸年。未扣案之共同販賣第一級毒品│
│    │        │分許      │                │聯絡工具，而│          │所得財物新臺幣貳仟伍佰元與林郁秀連帶沒│
│    │        │          │                │以2,500 元之│          │收，如全部或一部不能沒收時，以其與林郁│
│    │        │          │                │代價，販賣8 │          │秀之財產連帶抵償之；未扣案之販賣毒品所│
│    │        │          │                │分之1 錢（追│          │使用之門號0000000000號行動電話壹支（廠│
│    │        │          │                │加起訴意旨誤│          │牌不詳，含SIM 卡壹枚）連帶沒收，如全部│
│    │        │          │                │載為同上）之│          │或一部不能沒收時，與林郁秀連帶追徵其價│
│    │        │          │                │海洛因予郭極│          │額。                                  │
│    │        │          │                │彬施用，並收│          │                                      │
│    │        │          │                │取2,500 元之│          │                                      │
│    │        │          │                │款項（未扣案│          │                                      │
│    │        │          │                │）          │          │                                      │
│    │        ├─────┼────────┼──────┼─────┼───────────────────┤
│    │        │98年7 月│由甲○○在臺北縣│以0000000000│  2,500元 │甲○○販賣第一級毒品，累犯，處有期徒刑│
│    │        │7日13 時25│蘆洲市○○○路2 │號行動電話為│          │拾陸年。未扣案之販賣第一級毒品所得財物│
│    │        │分許      │段某汽車修理廠附│聯絡工具，而│          │新臺幣貳仟伍佰元沒收，如全部或一部不能│
│    │        │          │近交付毒品予郭極│以2,500 元之│          │沒收時，以其財產抵償之；未扣案之販賣毒│
│    │        │          │彬              │代價，販賣8 │          │品所使用之門號0000000000號行動電話壹支│
│    │        │          │                │分之1 錢（追│          │（廠牌不詳，含SIM 卡壹枚）連帶沒收，如│
│    │        │          │                │加起訴意旨誤│          │全部或一部不能沒收時，追徵其價額。    │
│    │        │          │                │載為同上）之│          │                                      │
│    │        │          │                │海洛因予郭極│          │                                      │
│    │        │          │                │彬施用，並收│          │                                      │
│    │        │          │                │取2,500 元之│          │                                      │
│    │        │          │                │款項（未扣案│          │                                      │
│    │        │          │                │）          │          │                                      │
│    │        ├─────┼────────┼──────┼─────┼───────────────────┤
│    │        │98年7 月│由甲○○在臺北縣│以0000000000│  2,500元 │甲○○販賣第一級毒品，累犯，處有期徒刑│
│    │        │8日15 時28│三重市○○○路水│號行動電話為│          │拾陸年。未扣案之販賣第一級毒品所得財物│
│    │        │分許      │果批發市場交付毒│聯絡工具，而│          │新臺幣貳仟伍佰元沒收，如全部或一部不能│
│    │        │          │品予郭極彬      │以2,500 元之│          │沒收時，以其財產抵償之；未扣案之販賣毒│
│    │        │          │                │代價，販賣8 │          │品所使用之門號0000000000號行動電話壹支│
│    │        │          │                │分之1 錢（追│          │（廠牌不詳，含SIM 卡壹枚）沒收，如全部│
│    │        │          │                │加起訴意旨誤│          │或一部不能沒收時，追徵其價額。        │
│    │        │          │                │載為同上）之│          │                                      │
│    │        │          │                │海洛因予郭極│          │                                      │
│    │        │          │                │彬施用，並收│          │                                      │
│    │        │          │                │取2,500 元款│          │                                      │
│    │        │          │                │項（未扣案）│          │                                      │
└──┴────┴─────┴────────┴──────┴─────┴───────────────────┘

司法院資訊處製作；財團法人民間司法改革基金會備份。
